臺灣高等法院刑事判決　　　　　　　　　　　　　　九十一年度上易字第九六八號
　　上　訴　人　臺灣板橋地方法院檢察署檢察官
　　被　　　告　甲　○
右上訴人因被告贓物案件，不服臺灣板橋地方法院九十一年度易字第二三九號，中華
民國九十一年三月十二日第一審判決（起訴案號：臺灣板橋地方法院檢察署九十年度
偵字第九六二二號），提起上訴，本院判決如左：
    主  文
上訴駁回。
    理  由
一、本案經本院審理結果，認第一審判決對被告甲○為無罪之諭知，核無不當，應予
    維持，並引用第一審判決書記載之證據及理由。（如附件）
二、檢察官上訴意旨略以：系爭機車及車牌係屬他人失竊之物一情，有被害人丙○○
    、乙○○之指訴及偵查卷附之贓物認領保管單、車輛竊盜車牌失竊資料個別查詢
    報表、查詢車輛認可資料等附卷可稽；被告使用懸掛系爭車牌之系爭機車一事，
    亦有台北市政府警察局舉發違反道路交通管理事件通知單在卷足憑。足證被告確
    有收受使用他人失竊之物之行為。再查：被告於警訊及偵查中之歷次供述均一致
    辯稱：系爭車牌係被人偷裝在系爭機車上，已有七、八年之久等語。顯見被告並
    非記憶不清，且已自白其明知該車牌係來路不明之贓物，竟仍收受之，置於自己
    實力支配下繼續使用多年。原審竟認被告並未坦承收受贓物云云，顯有誤會。復
    查：衡諸經驗法則，被告於警訊及偵查中之辯詞所受之干擾因素較審理中之辯詞
    少，其可信度亦應較高，即所謂案重初供。本案被告在警訊及偵查中之供述均為
    一致，原審竟全然不採，而被告於審理中翻異前詞，辯稱：該車牌係伊在延吉街
    撿到的云云，顯係於收受起訴書後，為規避刑法贓物罪之構成要件而為之飾卸之
    詞，原審卻逕為採信，遽認被告所涉為刑法第三百三十七條之侵占遺失物罪，並
    認該犯行似已罹於時效。其認事用法，要難謂無違誤云云。
三、惟查：被告迭於警訊、檢察官偵訊、原審審理及本院審理中均未坦承有向何人收
    受ＧＶＴ─七０三號重型機車車牌使用，對於該車牌之來源分別辯稱：「不知是
    何不詳姓名之人換裝」、「是我在延吉街撿到的」等語，是公訴人認被告於警訊
    、偵查中已坦承收受贓物云云，顯然有誤，且公訴人所憑被害人丙○○之指訴及
    卷附贓物認領保管單、車輛竊盜車牌失竊資料個別查詢報表─查詢車輛認可資料
    暨台北市政府警察局舉發違反道路交通管理事件通知單各一份，僅足認上開車牌
    係遭失竊並懸掛於被告所騎駛之機車上，尚難遽認被告明知上開車牌係贓物而經
    他人交付予以收受，此外，查無其他積極證據足資證明被告有收受贓物之犯行，
    自屬不能證明公訴人所指被告犯收受贓物罪。是檢察官之上訴非有理由，應予駁
    回。
    據上論斷，應依刑事訴訟法第三百七十三條、第三百六十八條，判決如主文。
    本案經檢察官吳國南到庭執行職務。
中      華      民      國    九十一    年      六      月      七      日
                              臺灣高等法院刑事第二十三庭
                                  審判長法  官  吳      燦
                                        法  官  宋      祺
                                        法  官  雷  雯  華
右正本證明與原本無異。
不得上訴。
                                        書記官  陳  思  云
中      華      民      國    九十一    年      六      月      七      日
